# 请教垫付工资的现金流问题

提问人：komachan 时间：2016-03-15 11:30:33
A公司是B公司的母公司。B公司本年给A公司代付了A的员工的工资，之后A也把钱给回了B。 现在问题来了
B公司代垫的现金流出应该不能算作支付给职工的现金吧？ A公司即使把支付给B公司的钱算支付给职工的现金？那合并抵消的时候不就把这个数抵消掉了吗？ 这样作为一个整体，根本没有体现出支付过工资。
请问应该怎么处理呢？

回答人：chenyiwei
在B的个别报表层面，因为支付对象是A的员工，因此应作为“支付的其他与经营活动有关的现金”，后续收到A还款时，作为收到的其他与经营活动有关的现金。 在A的个别报表层面，在还款给B时，作为支付的其他与经营活动有关的现金。 在A+B的合并报表层面，因为对外现金流的对象是本合并集团的员工，因此应调整到“支付给职工以及为职工支付的现金”。这也是合并报表层面“视角差异调整”的一个例子。

提问人：komachan 时间：2016-03-16 15:02:15
陈版，再请教一个现金流与资产负债表的分类问题。 公司购买了政府债券，划分为持有至到期投资，当它的期限至剩下 3 个月的时候，就能够成为现金等价物，那这时候持有至到期投资应该划分为一年内到期的非流动资产还是货币资金？

回答人：chenyiwei
不可以这样理解，只有购入日起算 3 个月内到期的债权性投资才可能作为现金等价物。报表列报中仍在一年内到期的非流动资产列报。